【裁判字號】    97,裁,279
【裁判日期】    970110
【裁判案由】    綜合所得稅
【裁判全文】
最  高  行  政  法  院  裁  定
                                     97年度裁字第00279號
上  訴  人  甲○○
            乙○○
共      同
訴訟代理人  陸正康  律師
被 上訴 人  財政部臺北市國稅局
代  表  人  凌忠嫄
上列當事人間綜合所得稅事件，上訴人對於中華民國96年5月8日
臺北高等行政法院95年度訴字第1350號判決，提起上訴，本院裁
定如下：
    主  文
上訴駁回。
上訴審訴訟費用由上訴人負擔。
    理  由
按對於高等行政法院判決之上訴，非以其違背法令為理由，不得
為之，行政訴訟法第242條定有明文。依同法第243條第1項規定
，判決不適用法規或適用不當者，為違背法令；而判決有同條第
2項所列各款情形之一者，為當然違背法令。是當事人對於高等
行政法院判決上訴，如依行政訴訟法第243條第1項規定，以高等
行政法院判決有不適用法規或適用不當為理由時，其上訴狀或理
由書應有具體之指摘，並揭示該法規之條項或其內容；若係成文
法以外之法則，應揭示該法則之旨趣；倘為司法院解釋或本院之
判例，則應揭示該判解之字號或其內容。如以行政訴訟法第243
條第2項所列各款情形為理由時，其上訴狀或理由書，應揭示合
於該條項各款之事實。上訴狀或理由書如未依此項方法表明者，
即難認為已對高等行政法院判決之違背法令有具體之指摘，其上
訴自難認為合法。本件上訴人對於高等行政法院判決上訴，係以
：上訴人甲○○固為美兆公司總裁，但其兄曹純昌則擔任美兆公
司董事長亦為實際負責人，足見美兆公司非甲○○一人可掌控。
而徐黎玲等12人亦無任何關於所分散之股權均為甲○○一人所有
之供述，顯無從據以認定彼等乃為甲○○一人分散股權。又原審
所稱其他外來帳證資料究指為何並未於判決理由中序明有判決不
備理由之違法，至於卷附相關交易摘要明細及轉帳傳票，原審既
認定為美兆公司內部文件，且違背上訴人所不否認為真正，原審
不能主觀否認其憑信性，若有疑義，自可職權傳喚當時在職之財
務部職員到庭證述。證人陳玟君已明確證述，伊負責該帳戶之財
務管理，會主動就該帳戶存款辦理定存或買債券，陳玟君雖以甲
○○名義購買定存及債券，有關之存入款仍應認定為曹家家族成
員所有。系爭帳戶由曹家家族自民國82年起為轉投資而陸續存入
資金，不能單憑86年單一年度判斷各自出資比例。即便以86年度
觀察，美兆公司董事長曹純昌亦有大筆資金存入，豈能一概抹煞
該帳戶共用之憑信性等語，為其理由。惟查，原判決關於上訴人
甲○○借用徐黎玲等12人名義持有美兆公司股權，分散源自該公
司87至89年度營利所得分別為17,248,000元、14,056,189元及
6,242,077元，係以利用人頭寄掛股權方式，分散源自美兆公司
87年度至89年度營利所得等漏報營利、利息所得等行為之事實，
以及上訴人所主張其所有臺北銀行忠孝分行000000 000000號帳
戶實為其與訴外人曹純昌及曹維鈞所共同使用，帳戶內資金除用
於上訴人等家族事務費用外，亦有相關款項流向訴外人曹純昌及
曹維鈞2人云云，如何不足採等事項均詳予以論述，是原判決所
適用之法規與該案應適用之現行法規並無違背，與解釋判例，亦
無牴觸，並無所謂原判決有違背法令之情形；核上訴人所陳上述
理由，無非係就原審取捨證據、認定事實之職權行使，指摘其為
不當，並就原審已論斷者，泛言未論斷，或就原審所為論斷，泛
言其論斷矛盾，而未具體說明其有何不適用法規或適用法規不當
之情形，並揭示該法規之條項或其內容，及合於行政訴訟法第
243 條第2項所列各款之事實，難認對該判決之如何違背法令已
有具體之指摘。依首揭說明，應認其上訴為不合法。
據上論結，本件上訴為不合法，依行政訴訟法第249條第1項前段
、第104條、民事訴訟法第95條、第78條、第85條第1項前段，裁
定如主文。
中    華    民    國    97    年    1     月    10    日
                    最高行政法院第五庭
                        審判長法官  劉  鑫  楨
                              法官  侯  東  昇
                              法官  林  樹  埔
                              法官  劉  介  中
                              法官  戴  見  草
以  上  正  本  證  明  與  原  本  無  異
中    華    民    國    97    年    1     月    11    日
                              書記官  吳  玫  瑩


司法院資訊處製作；財團法人民間司法改革基金會備份。
